【裁判字號】    96,上訴,4662
【裁判日期】    970116
【裁判案由】    毒品危害防制條例
【裁判全文】
臺灣高等法院刑事判決                96年度上訴字第4662號
    上  訴  人
    即  被  告  甲○○
上列上訴人因毒品危害防制條例案件，不服臺灣基隆地方法院96
年度訴字第617號，中華民國96年9月21日第一審判決（起訴案號
：臺灣基隆地方法院檢察署96年度毒偵字第1638號），提起上訴
，本院判決如下：
    主  文
上訴駁回。
    事  實
一、甲○○前因妨害自由案件，經原審於民國89年10月19日以89
    年訴緝字第11號判決判處有期徒刑8月確定； 又因傷害及毀
    損罪， 經本院於89年11月2日以89年度上易字第3507號判決
    ，判處有期徒刑8月、3月，應執行有期徒刑10月確定；另因
    妨害自由案件，經原審於90年8月15日以90年度易字第232號
    判決，判處有期徒刑8月確定， 嗣上開案件經原審於90年10
    月29日以90年度聲字第880號裁定，合併應執行有期徒刑2年
    確定。再因偽造文書案件， 經臺灣士林地方法院於89年5月
    31日以89年度易字第482號判決，判處有期徒刑3月確定；復
    因施用第一級、第二級毒品案件，經原審於90年6月8日，以
    90年度訴字第314號判決，判處有期徒刑8月、6月， 應執行
    有期徒刑1年確定，嗣上開後2案件， 經原審於91年6月19日
    以91年度聲字第303號裁定， 合併應執行有期徒刑1年3月確
    定。 其於90年4月2日入監接續執行上開有期徒刑2年、1年3
    月後，於93年4月28日縮短刑期假釋出監而付保護管束， 嗣
    其因於假釋期間違反保護管束情節重大而遭撤銷上開假釋之
    宣告，於94年5月5日入監執行殘刑有期徒刑9月16日， 而於
    95年2月20日執行完畢。
二、甲○○前因施用第二級毒品案件， 先後2次經原審裁定送觀
    察勒戒後，均認無繼續施用毒品之傾向，而由臺灣基隆地方
    法院檢察署檢察官分別於88年4月6日、89年9月25日， 各以
    88年度偵緝字第90號、 89年度偵緝字第308號為不起訴處分
    確定，並先後於88年4月7日、 89年9月28日執行完畢釋放出
    所。又因施用第一級、第二級毒品案件，經原審裁定送強制
    戒治，其於90年6月21日入所執行強制戒治， 91年3月8日停
    止戒治付保護管束，於91年6月20日保護管束執行期滿。 詎
    其猶未戒斷毒癮，於強制戒治執行完畢後之5年內， 復分別
    基於施用第一級毒品海洛因、第二級毒品安非他命之犯意，
    於96年6月7日中午，在綽號「阿明」之友人位於基隆市○○
    街住處，先以將第一級毒品海洛因摻入香菸，再點燃吸食之
    方式，施用第一級毒品海洛因1次， 再以將第二級毒品安非
    他命置於玻璃球內燒烤，再吸食所產生煙霧之方式，施用第
    二級毒品安非他命1次。嗣於96年6月8日下午， 為警持搜索
    票在甲○○及其女友王麗婷共同居住之 基隆市○○街482號
    住處之地下一樓停車場，搜索甲○○所有之5B─8950號自用
    小客車，扣得甲○○所有供施用第二級毒品安非他命用之球
    狀吸管1支及 預備供施用第二級毒品安非他命用之夾鍊袋12
    只，王麗婷並帶同員警至上開住處，扣得甲○○為施用目的
    而持有之第一級毒品海洛因1包（淨重1.73公克， 空包裝袋
    重0.21公克），經員警依法採集甲○○之尿液送驗，結果呈
    嗎啡、甲基安非他命及安非他命之陽性反應，始悉上情。
三、案經基隆市警察局移送臺灣基隆地方法院檢察署檢察官偵查
    後起訴。
    理  由
一、被告甲○○經合法傳喚未到庭陳述，惟上開事實，業據被告
    於原審審判時坦承在卷，且其為警查獲後所採集之尿液經送
    驗結果，呈甲基安非他命、安非他命、嗎啡之陽性反應，有
    台灣尖端先進生技醫藥股份有限公司濫用 藥物檢驗報告1紙
    附卷可稽，復有第一級毒品海洛因1包（淨重1.73公克， 空
    包裝袋重0.21公克）、 球狀吸管1支及夾鍊袋12只扣案可佐
    。又其前因施用第二級毒品案件， 先後2次經原審裁定送觀
    察勒戒後，均認無繼續施用毒品之傾向，分別於88年4月7日
    、89年9月28日執行完畢釋放出所； 再因施用第一級、第二
    級毒品案件，經原審裁定送強制戒治， 於91年6月20日保護
    管束執行期滿等情，亦有本院被告前案紀錄表附卷足佐。綜
    上，本案事證明確，被告於強制戒治執行完畢後5年以內 ，
    再犯施用第一級、第二級毒品之犯行，堪可認定，應依法論
    科。
二、查海洛因、 安非他命分係毒品危害防制條例第2條第2項第1
    款、第2款所定之第一級、第二級毒品， 被告於強制戒治期
    滿後5年以內，再犯施用第一級毒品海洛因、 第二級毒品安
    非他命之行為，係犯毒品危害防制條例第10條第1項、第2項
    之施用第一級、第二級毒品罪。被告持有第一級毒品海洛因
    及第二級毒品安非他命之低度行為，應為施用第一級、第二
    級毒品之高度行為所吸收，不另論罪。被告所犯上開2罪 ，
    犯意各別，行為不同，應予分論併罰。又被告前曾受如事實
    欄所示之有期徒刑執行完畢，有本院被告前案紀錄表在卷可
    按，其於有期徒刑執行完畢後之5年內， 故意再犯本件有期
    徒刑以上之罪，為累犯，其所犯上開2罪， 均應依法加重其
    刑。
三、原審因認被告罪證明確， 引用毒品危害防制條例第10條第1
    項、第2項、第18條第1項前段、第23條第2項， 刑法第11條
    、第47條第1項、第51條第5款、第38條第1項第2款之規定，
    並審酌被告犯罪之動機、曾有施用毒品之前科仍不知戒除，
    惟犯罪後坦承犯行，且所犯之施用毒品犯行乃戕害自己身心
    健康，並未危及他人等一切情狀，分別量處施用第一級毒品
    部分有期徒刑7月，施用第二級毒品部分有期徒刑3月，併定
    其應執行刑有期徒刑8月。對於扣案之白色粉末1包（淨重1.
    73公克，空包裝袋重0.21公克），內含有第一級毒品海洛因
    成分，有法務部調查局96年7 月2日調科壹字第09623054630
    號鑑定書在卷可按，應併同難以析離之包裝袋1只， 均依毒
    品危害防制條例第18條第1項前段宣告沒收銷燬之。 另扣案
    之球狀吸管1支及夾鍊袋12 只，分係被告所有供施用第二級
    毒品安非他命及預備供施用第二級毒品安非他命之用，業據
    其供承在卷，爰均依刑法第38條第1項第2款宣告沒收。核其
    認事用法，尚無不合，量刑亦甚妥適，上訴人即被告未據理
    由提起上訴，惟查以原審判決並無不恰之處，已如上述，被
    告上訴並無理由，應予駁回。
四、被告經合法傳喚，無正當理由未到庭，爰不待其到庭陳述，
    逕行判決。
據上論斷，應依刑事訴訟法第368條、第371條，判決如主文。
本案經檢察官鄭龍照到庭執行職務。
中    華    民    國    97    年    1    月    16     日
                  刑事第４庭  審判長法  官  蔡秀雄
                                    法  官  鄭水銓
                                    法  官  周煙平
以上正本證明與原本無異。
施用第一級毒品部分如不服本判決，應於收受送達後十日內向本
院提出上訴書狀，其未敘述上訴之理由者並得於提起上訴後十日
內向本院補提理由書（均須按他造當事人之人數附繕本）。
                                    書記官  蕭麗珍
中    華    民    國    97    年    1    月    23    日
附錄：本案論罪科刑法條全文
毒品危害防制條例第10條
施用第一級毒品者，處 6 月以上 5 年以下有期徒刑。
施用第二級毒品者，處 3 年以下有期徒刑。


司法院資訊處製作；財團法人民間司法改革基金會備份。
